臺灣臺北地方法院交通事件裁定　　　　 96年度交聲字第164號
原處分機關　臺北市交通事件裁決所
異　議　人
即受處分人　甲○○
上列受處分人因違反道路交通管理處罰條例案件，對於臺北市交
通事件裁決所民國九十六年一月二十三日所為之處分（原處分案
號：北市裁二字第裁二二－Ｚ00000000號），聲明異議
，本院裁定如下：
    主  文
異議駁回。
    理  由
一、按汽車行駛高速公路，應依速限標誌指示，高速公路交通管
    制規則第五條第一項前段所明定。而汽車行駛於高速公路、
    快速公路或設站管制之道路，不遵使用限制、禁止、行車管
    制及管理事項之管制規則而其行車速度超過規定之最高速限
    或低於規定之最低速限者，處汽車駕駛人新臺幣（下同）三
    千元以上六千元以下罰鍰；第一項之管制規則，由交通部會
    同內政部定之；汽車駕駛人違反道路交通管理處罰條例第三
    十三條第一項之規定者，除依原條款處罰鍰外，並予記違規
    點數一點，道路交通管理處罰條例第三十三條第一項第一款
    、第六項及第六十三條第一項第一款亦分別定有明文。
二、本件異議人即受處分人甲○○於民國九十五年十二月十日上
    午十時四十一分許，駕駛車牌號碼ＭＫ－０一五五號自用小
    客車，行駛於國道一號高速公路南下路段，在該路段南下一
    百七十八點六公里處，該處路段速限為一百公里，受處分人
    竟以一百三十一公里之速度超速行駛，而為內政部警政署國
    道公路警察局第三警察隊（下稱國道公路警察局第三警察隊
    ）員警戴國峰以測速儀器（雷射測速槍）測得超速三十一公
    里，除將受處分人攔停外，並以受處分人有違反前揭道路交
    通管理處罰條例第三十三條第一項第一款規定之行為掣單舉
    發。受處分人於舉發通知單上所載之應到案日期（九十五年
    十二月二十五日）前向臺北市交通事件裁決所陳述意見，經
    原處分機關函轉舉發單位查覆後，仍認受處分人駕駛該部汽
    車於前揭時地有超速行駛行為，原處分機關乃依前揭道路交
    通管理處罰條例第三十三條第一項第一款、第六十三條第一
    項第一款（裁決書漏引第一款）、違反道路交通管理事件統
    一裁罰基準表之規定於九十六年一月二十三日裁處受處分人
    罰鍰三千五百元並予記違規點數一點。
三、受處分人於本院訊問時固承認其有於前開時地駕駛前開車號
    汽車，並為警攔停之事實，惟否認有何違反道路交通管理處
    罰條例之行為，辯稱：當時並非離峰時段，車流量大，且路
    況稍有彎度，車道不平有上下坡，駕駛不易開快，且警員無
    法提供違規照片，且雷射槍無法顯示違規車號及車型，不能
    證明所測得超速的車子就是伊車輛，又本人所駕駛之車輛車
    齡已十一餘年，為確保車況及行車安全皆不開快，並未超速
    行駛，因認本件舉發有誤云云。惟查：受處分人於前述時地
    駕駛前揭車號汽車超速行駛之違規事實，業據證人即開單告
    發受處分人之員警戴國峰於本院九十六年二月二十七日調查
    時到庭結證甚詳，且依其證稱：伊在國道一號南下一百七十
    八公里附近之路肩拿測速槍，雷射槍有準心紅點，瞄準特定
    車輛即會出現該車之車速，伊先以目測，如發現車速很快之
    車輛，即以雷射槍鎖定，如雷射槍顯示超速，伊就以紅色指
    揮棒攔車，舉發地點道路平坦、車流量亦正常，且當時雷射
    槍顯示之測距為二百二十公尺，表示雷射槍至異議人車輛二
    百二十公尺之視距內並無障礙物，應是直路，且伊鎖定車輛
    後，該車均未離開伊之視線等語（本院當日訊問筆錄參照）
    ，亦難認警員於舉發本件違規超速時，有何與其他車輛發生
    混淆誤認之情事。而交通警察掣單舉發違反道路交通管理處
    罰條例所列之違規事實，本質上為行政處分，係公務員基於
    職務上之權力，依法就特定之具體事件所為之具公法上效果
    之單方面行政行為，基於公務員為公法上行為具有公信力之
    原則，該行政行為當可被推定為真正，其據以依法處分之事
    實認定亦為正確無誤。又本件舉發時所使用之雷射測速槍之
    規格及功能經檢定合格，有認證書、暨檢驗測試合格證明文
    件中英文版影本各一份附卷可稽，是本件受處分人在別無任
    何證據之下，徒憑空言否認、質疑本件舉發之正確性，尚難
    採信。從而本件事證明確，受處分人之違規行為堪以認定。
四、綜上所述，受處分人確實有在前揭時地駕駛汽車超速行駛之
    違規行為，從而原處分機關依前揭道路交通管理處罰條例第
    三十三條第一項第一款、第六十三條第一項第一款規定裁處
    受處分人罰鍰三千五百元並予記違規點數一點，核無違誤，
    本件受處分人之異議為無理由，自應將其異議駁回。
據上論斷，應依道路交通案件處理辦法第十九條，裁定如主文。
中　　華　　民　　國　　96　　年　　2　　月　　27 　日
                     交通法庭  法  官 吳佳薇
上正本證明與原本無異。
如不服本裁定，應於裁定送達後5日內向本院提出抗告狀。
中　　華　　民　　國　　96　　年　　3 　　月　　2 　　日
                               書記官 潘文賢
